臺灣彰化地方法院刑事判決　　　　　　　96年度訴字第1610號
公　訴　人　臺灣彰化地方法院檢察署檢察官
被　　　告　甲○○
　　　　　　　　　　（現另案於臺灣彰化監獄執行中）
上列被告因違反毒品危害防制條例案件，經檢察官提起公訴（九
十六年度毒偵字第三七0七號、第三七0八號、第三七0九號、第
三七一0號、第三七一一號、第三七一二號、第三七一三號），
由本院合議庭裁定依簡式審判程序審理，判決如下：
    主  文
甲○○施用第二級毒品，處有期徒刑肆月；減為有期徒刑貳月。
又施用第一級毒品，處有期徒刑柒月；減為有期徒刑月又拾伍
日。又施用第二級毒品，處有期徒刑肆月；減為有期徒刑貳月；
扣案之甲基安非他命壹包（毛重零點肆公克）沒收銷燬之。又施
用第二級毒品，處有期徒刑肆月；減為有期徒刑貳月。又施用第
一級毒品，處有期徒刑捌月；減為有期徒刑肆月。應執行有期徒
刑壹年；扣案之甲基安非他命壹包（毛重零點肆公克）沒收銷燬
之。
    犯罪事實
一、甲○○前因施用毒品案件，經臺灣臺中地方法院檢察署檢察
    官送觀察、勒戒後，認無繼續施用毒品之傾向，於民國94年
    10月7日執行完畢釋放，並由臺灣臺中地方法院檢察署檢察
    官於94年10月20日，以94年度毒偵字第4838號為不起訴處分
    確定。詎其仍不知警惕，分別基於施用第一級毒品海洛因、
    第二級毒品甲基安非他命之犯意，於下列時、地施用第一級
    毒品海洛因、第二級毒品甲基安非他命：
（一）於95年7月16日下午1時許，在彰化縣彰化市中央陸橋旁之
      某釣蝦場之廁所內，以將甲基安非他命置玻璃吸食器上燒
      烤吸煙之方式，施用第二級毒品甲基安非他命一次。嗣於
      95年7月20日，因其為毒品列管人口，為警經其同意採尿
      送驗，結果呈甲基安非他命陽性反應而悉上情。
（二）於95年9月6日晚間8時，在其位於彰化縣彰化市○○里○
      ○○路143巷6號之住處內，以將海洛因摻入香菸內點火吸
      煙之方式，施用第一級毒品海洛因一次。嗣於95年9月7日
      ，為警在臺中市○○○○街1026號306室查獲。
（三）於95年10月17日中午12時許，在其位於彰化縣彰化市○○
      里○○○路143巷6號之住處內，以將甲基安非他命置玻璃
      吸食器上燒烤吸煙之方式，施用第二級毒品甲基安非他命
      一次。嗣於95年10月18日，在彰化縣彰化市○○路與中興
      路口為警查獲，並扣得甲基安非他命一包（毛重零點四公
      克）；經其同意採尿送驗，結果呈甲基安非他命陽性反應
      。
（四）於95年10月22日中午某時，在其位於彰化縣彰化市○○里
      ○○○路143巷6號之住處內，以將甲基安非他命置玻璃吸
      食器上燒烤吸煙之方式，施用第二級毒品甲基安非他命一
      次。嗣於95年10月24日，在彰化縣彰化市○○路與中興路
      口為警查獲，經其同意採尿送驗，結果呈甲基安非他命陽
      性反應。
（五）於96年3月3日某時，在其位於彰化縣彰化市○○里○○○
      路143巷6號之住處內，以將海洛因及甲基安非他命一同置
      玻璃吸食器上燒烤吸煙之方式，同時施用第一級海洛因、
      第二級毒品甲基安非他命一次。嗣於96年3月7日，為警在
      彰化縣彰化市○○路與崙平路口查獲，經其同意採尿送驗
      ，結果呈安非他命、甲基安非他命可待因及嗎啡陽性反應
      。
二、案經彰化縣警察局彰化分局報告偵辦、臺中憲兵隊報請臺灣
    臺中地方法院檢察署呈請臺灣高等法院臺中分院檢察署令移
    轉臺灣彰化地方法院檢察署檢察官偵查起訴。
    理  由
一、被告甲○○於準備程序中，就前揭犯罪事實為有罪之陳述，
    且所犯係死刑、無期徒刑、最輕本刑為三年以上有期徒刑以
    外之罪，經本院合議庭依刑事訴訟法第二百七十三條條之一
    第一項之規定，裁定由法官一人獨任進行簡式審判程序，合
    先敘明。
二、上開犯罪事實，業據被告甲○○對於本院審理中均坦承不諱
    ；且有委託檢驗尿液代號與真實姓名對照認證表、憲兵司令
    部刑事鑑識中心鑑驗通知書及詮昕科技股份有限公司濫用藥
    物尿液檢驗報告等在卷可稽，並有扣案之甲基安非他命一包
    （毛重零點四公克）可資憑佐，被告就其有施用第二級毒品
    甲基安非他命及施用第一級毒品海洛因之自白應與事實相符
    。此外，被告前因施用毒品案件，經送觀察、勒戒後，認無
    繼續施用毒品之傾向，於94年10月7日執行完畢釋放，並由
    臺灣臺中地方法院檢察署檢察官於94年10月20日，以94年度
    毒偵字第4838號為不起訴處分確定等情，有刑案資料查註紀
    錄表及全國施用毒品案件紀錄表附卷可參，顯係於前案經觀
    察、勒戒執行完畢釋放後，5年內再犯本件施用毒品罪，應
    依法論科。
二、按海洛因係毒品危害防制條例所定之第一級毒品，而甲基安
    非他命則係同條例所定之第二級毒品，均不得非法施用。核
  　被告如事實欄一、（一）所為，係犯毒品危害防制條例第十
    條第二項之施用第二級毒品罪；被告如事實欄一、（二）所
    為，則係犯同條第一項之施用第一級毒品罪；被告如事實欄
    一、（三）所為，則係犯同條第二項之施用第二級毒品罪；
    被告如事實欄一、（四）所為，則係犯同條第二項之施用第
    二級毒品罪；被告如事實欄一、（五）所為，則係犯同條第
    一項之施用第一級毒品罪，及犯同條第二項之施用第二級毒
    品罪，其以一施用行為，同時施用第一級海洛因及第二級毒
    品甲基安非他命，而觸犯上揭二罪，為想像競合犯，應僅論
    以較重之施用第一級毒品罪。其為供施用第二級毒品及第一
    級毒品而分別持有第一、二級毒品之低度行為，應各為施用
    之高度行為所吸收，均不另論罪。又被告所犯上開犯罪事實
    一、（一）、（二）、（三）、（四）、（五）之五次施用
    毒品罪間，犯意各別，行為互殊，應予分論併罰。爰審酌被
    告之素行、犯罪之動機、目的、施用毒品係戕害自身健康、
    施用毒品甲基安非他命及施用毒品海洛因之情節，及犯罪後
    坦承犯行、深具悔意之態度等一切情狀，就被告所犯上開五
    次施用毒品犯行，分別量處如主文所示之刑。而中華民國九
    十六年罪犯減刑條例已於九十六年七月四日公布，並自同年
    七月十六日生效施行，依上開條例第二條第一項第三款：「
    犯罪在中華民國九十六年四月二十四日以前者，除本條例另
    有規定外，依下列規定減刑：三、有期徒刑、拘役或罰金，
    減其刑期或金額二分之一。」之規定，被告所犯上開施用第
    二級毒品及施用第一級毒品，其犯罪時間均在九十六年四月
    二十四日以前，且無上開條例所定不應減刑之情形，爰各應
    依該條例第二條第一項第三款、第七條之規定予以減刑，並
    定其應執行之刑，以示懲儆。
三、扣案之甲基安非他命一包（毛重零點四公克），屬查獲之第
    二級毒品，應依毒品危害防制條例第十八條第一項前段之規
    定沒收銷燬之。
四、至起訴書附表編號1與附表編號2所載之犯罪事實，依卷證資
    料應為同一施用毒品事實，故附表編號1所載之犯罪事實，
    業經公訴人當庭聲請減縮，僅就編號2所載之犯罪事實為審
    判，附此敘明。
據上論斷，應依刑事訴訟法第二百七十三條之一第一項、第二百
九十九條第一項前段，毒品危害防制條例第十條第一項、第二項
、第十八條第一項前段，刑法第十一條、第五十一條第五款，中
華民國九十六年罪犯減刑條例第二條第一項第三款、第七條，判
決如主文。
本案經檢察官陳茂榮到庭執行職務
中　　華　　民　　國　　96　　年　 11  　月　　9  　日
　　　　　　　　　刑事第三庭     法　官　吳俊螢
以上正本證明與原本無異。
如不服本判決，應於判決送達後10日內，向本院提出上訴書狀，
上訴書狀應「敘述具體上訴理由」，並按他造當事人之人數附繕
本。「切勿逕送上級法院」。
中　　華　　民　　國　　96　　年　 11  　月　　9  　日
                                 書記官  詹國立
附錄論罪科刑法條：
毒品危害防制條例第十條：
施用第一級毒品者，處六月以上五年以下有期徒刑。
施用第二級毒品者，處三年以下有期徒刑。
